高雄高等行政法院簡易裁定　　　　　　　　　　　　　九十一年度簡字第一０八號
　　原　　　告　甲○○
　　被　　　告　高雄市稅捐稽徵處
　　代　表　人　乙○○　○○
右當事人間因滯納房屋稅行政執行事件，提起行政訴訟，本院裁定如左：
　　主  文
原告之訴駁回。
訴訟費用由原告負擔。
　　理  由
一、按行政訴訟法第四條第一項規定：「人民因中央或地方機關之違法行政處分，認
    為損害其權利或法律上之利益，經依訴願法提起訴願而不服其決定者，得向高等
    行政法院提起撤銷訴訟」。而此所謂行政處分，依訴願法第三條第一項規定，係
    指中央或地方機關就公法上具體事件所為之決定或其他公權力措施而對外直接發
    生法律效果之單方行政行為而言。次按「原告之訴，有左列各款情形之一者，行
    政法院應以裁定駁回之。但其情形可以補正者，審判長應定期間先命補正：．．
    ‧十、起訴不合程式或不備其他要件者。」亦為行政訴訟法第一百零七條第一項
    第十款所明定。又「行政執行，自處分、裁定確定之日或其他依法令負有義務經
    通知限期履行之文書所定期間屆滿之日起，五年內未經執行者，不再執行；其於
    五年期間屆滿前已開始執行者，仍得繼續執行。但自五年期間屆滿之日起已逾五
    年尚未執行終結者，不得再執行。」為行政執行法第七條所明定。
二、本件原告欠繳民國（下同）八十五年度房屋稅新台幣（下同）一八、二五八元及
    滯納金二七三八元，遭移送強制執行，而於九十年十二月十八日收受法務部行政
    執行署高雄行政執行處之執行通知，原告以系爭房屋稅已逾五年執行時效，依首
    揭行政執行法第七條之規定，不得再為執行為由，向執行機關即法務部行政執行
    署高雄行政執行處聲明異議，經該處認原告主張無理由加具意見後，送請法務部
    行政執行署對其異議作成決定略以：本件原訂繳納之期間為八十五年五月一日起
    至八十五年五月三十一日止，嗣因未能如期送達，於八十六年六月十日始行送達
    ，並展延限繳日期為八十六年七月十日止，原告未依限繳納，滯納期滿後，先後
    於八十六年及八十八年間移送高雄地方法院強制執行，均因執行無效果核發債權
    憑證在案，被告復於九十年八月十五日以上開債權憑證為執行名義再行移送法務
    部行政執行署高雄行政執行處強制執行，經該處於同年十月二日分案執行，未逾
    五年徵收期間為由，將異議駁回。原告對之不服，提起本訴，聲明應撤銷（誤載
    為廢棄）前揭房屋稅之課徵及撤銷對第三人之執行命令暨原告之執行行為云云。
    然查，本件原告八十五年度之房屋稅課徵處分，於八十六年六月十日送達後，原
    告未對之提起行政救濟而告確定，經被告前於八十六年、八十八年間移送台灣高
    雄地方法院強制執行，而核發債權憑證乙節，有台灣高雄地方法院八十七年三月
    五日財執張字第一八五二號債權憑證附卷可稽，是原處分已告確定，原告猶訴請
    撤銷之，已非適法。另關於執行命令及執行行為，係實現行政處分之內容之實施
    行為，是執行命令與執行行為均非行政處分，揆諸首揭訴願法第三條第一項規定
    ，亦不得對之提起撤銷之訴，原告訴請撤銷之，於法亦有未合。再者，有關行政
    執行之救濟，應適用行政執行法之規定，依據法務部行政執行署行執一字第六０
    ０四三七號函釋謂：「本署法規及業務諮詢委員會九十年三月十六日第五次會議
    決議，本署依行政執行法第九條規定作成聲明異議決定後，義務人或利害關係人
    不服該決定時，不得聲明不服。」。原告此部分聲明異議，業經法務部行政執行
    署決定駁回，有卷附之該署九十一年度署聲議字第００二二號聲明異議決定書在
    卷可按，依法已不得聲明不服，原告自無對之提起行政訴訟之餘地，爰予裁定駁
    回。
三、據上論結，本件原告之訴為不合法，爰依行政訴訟法第一百零七條第一項第十款
    、第一百零四條，民事訴訟法第九十五條、第七十八條，裁定如主文。
中　　　華　　　民　　　國    九十一　　年　  　六　　　月　　二十一　　日
                              高雄高等行政法院第二庭
                                          法      官  蘇秋津
右為正本係照原本作成。
如不服本裁定，應於送達後十日內，向本院提出抗告狀並表明抗告理由，如於本裁定
宣示後送達前提起抗告者，應於裁定送達後十日內補提抗告理由書（須按他造當事人
人數附繕本）。
提起抗告應繳納送達用雙掛號郵票六份（每份三十四元）。
中　　　華　　　民　　　國    九十一　　年　  　六　　　月　　二十一　　日
                                          法院書記官  陳嬿如
附註：
行政訴訟法第二百三十五條（第一項、第二項）：
對於適用簡易程序之裁判提起上訴或抗告，須經最高行政法院之許可。
前項許可，以訴訟事件所涉及之法律見解具有原則性者為限。
